# 我公司收到一笔十五万的创新基金，我该怎么做账呢？

提问人：迷失于记忆中 时间：2016-07-07 09:18:53
之前有去税局问过，然后税局的人说只要是财政拨款都必须计入营业外收入，然后我现在如果做十几万的营业外收入的话，我这个季度就得交好多的所得税，我现在都不知道怎么处理才恰当，请高人指教，谢谢

回答人：chenyiwei
请参考《瑞华研究 2010 ～ 2014 汇编》之“问题2-2-7（企业收到创新基金的会计处理）”。